【裁判字號】    88,上易,2152
【裁判日期】    890315
【裁判案由】    妨害公務
【裁判全文】
臺灣高等法院高雄分院刑事判決    八十八年度上易字第二一五二號
    上訴人
    即被告  乙○○
            丙○○
右上訴人等因妨害公務案件，不服臺灣屏東地方法院八十八年度易字第二一九號中華
民國八十八年八月十七日第一審判決（起訴案號：臺灣屏東地方法院檢察署八十六年
度偵續字第五八號、八十七年度偵字第六一一六號），提起上訴，本院判決如左：
      主      文
上訴駁回。
      事實及理由
一、本案經本院審理結果，認第一審判決認事用法及量刑均無不當，應予維持，並引
    用第一審判決書記載之事實、證據及理由（如附件）。
二、上訴人即被告乙○○於本院審理中另辯稱：本件系爭標的物被查封當時，伊已負
    有大量債務，苟非查封前已將該等物品讓與丙○○，伊不可能獨厚丙○○云云；
    上訴人即被告丙○○於本院審理中另舉證人美春、楊秋錦，以證明被告乙○○
    確有讓與系爭標的物。惟查，被告乙○○上開辯解僅係片面之詞。而被告丙○○
    所舉證人美春於八十九年一月二十一日在本院證稱：「（買賣合約書）字是我
    替他們寫的，但金額簽收是他們自己處理，交錢我沒看到」等語，僅能證明美
    春曾替被告二人代書前開買賣合約書，並不能證明被告二人確有買賣前開系爭標
    的物之事實；又證人楊秋錦於本院八十九年二月十四日訊問時證稱：「：；聽說
    郭女（指丙○○）借錢給乙○○，張沒錢還，把砂石場賣給她。乙○○實際有沒
    有賣砂石場給郭女不清楚。我有向郭女調現，時間是八十二年間開始一年多。我
    是從事會計師事務所，我可以證明我在八十三年六月，我有還錢給郭女一千八百
    多萬元」等情，亦僅能證明被告丙○○曾自八十二年間開始借錢給楊秋錦，楊秋
    錦於八十三年六月還款一千八百多萬元之事實而已，並不能證明被告乙○○確有
    讓與系爭標的物予被告丙○○。凡此，被告二人均不能執為有利之辯解。
三、參以丙○○就臺灣屏東地方法院八十四年度執字第二二六四號、第二三三四號、
    第二三三六號、八十七年度執字第六九五二號強制執行事件，對甲○○、鴻修企
    業有限公司（法定代理人乙○○）提起第三人異議之訴，請求撤銷前開強制執行
    程序，業經該院八十七年度重訴字第二二一號駁回原告之訴，有該民事判決附於
    本院卷可參。
四、至被告丙○○聲請調取臺灣屏東地方法院八十四年執字第九七九號、二六六七號
    、四０四二號、四０七七號債權人永全機械有限公司、債務人乙○○執行事件，
    以證明永全機械有限公司曾對系爭標的物執行，因被告丙○○在系爭標的物現場
    ，當場提出異議而未執行。惟此縱令屬實，亦僅係該債權人聽信被告丙○○之主
    張而已，不能證明本件查封時被告丙○○有取得系爭標的物之所有權。核無調閱
    之必要。
五、綜上所述，被告等之上訴為無理由，應予駁回。
據上論結，應依刑事訴訟法第三百六十八條、第三百七十三條，判決如主文。
本案經檢察官郭振昌到庭執行職務。
中    華    民    國     八十九     年       三       月     十五   日
                              臺灣高等法院高雄分院刑事第二庭
                                  審判長法官  曾永宗
                                        法官  曾玉英
                                        法官  邱永貴
右正本證明與原本無異。
不得上訴。
                              書記官  鄭靜芳
中    華    民    國     八十九     年       三       月    十七    日
附錄：本判決論罪科刑法條：
刑法第一百三十九條
損壞、除去或污穢公務員所施之封印或查封之標示，或為違背其效力之行為者，處一
年以下有期徒刑、拘役或三百元以下罰金。
                                                                        Ｄ
附件：
臺灣屏東地方法院刑事判決                          八十八年度易字第二一九號
    公  訴  人  臺灣屏東地方法院檢察署檢察官
    被      告  乙○○  男四十歲（民國○○○年○月○○日生）
                        住高雄市左營區屏山里創造巷四十一號
                        送屏東縣恒春鎮○○路一一五號
                        身分證統一編號：Ｔ一二六六九二八號
    被      告  丙○○  女四十一歲（民國○○○年○○月○日生）
                        住高雄市○○○路二一八號七樓之三
                        身分證統一編號：Ｅ二0000000號
    右一人
    選任辯護人  蔡將葳律師
右被告因妨害公務案件，經檢察官提起公訴（八十六年度偵續字第五八號，八十七年
度偵字第六一一六號）本院判決如左：
    主  文
乙○○共同為違背公務員查封之標示效力之行為，累犯，處有期徒刑肆月，如易科罰
金以佰元折算壹日。
丙○○共同為違背公務員查封之標示效力之行為，處有期徒刑參月，如易科罰金以
佰元折算壹日。
    事  實
一、乙○○於八十四年一月二十六日，因妨害家庭案件，經台灣高等法院高雄分院判
    有期徒刑六月確定，於八十四年四月十九日易科罰金執行完畢，仍不知悔改，為
    鴻修企業有限公司 (下簡稱鴻修公司)之負責人，因積欠丙○○款項未還，因而
    與丙○○合夥經營鴻修公司位於屏東縣獅子鄉○○段三０一之一、三０一之三一
    地號上之砂石場。又鴻修公司因積欠甲○○票款未付，甲○○因此起訴請求給付
    票款 (台灣屏東地方法院八十四年度潮簡字第一一九號)，並經屏東地方法院於
    民國八十四年六月十三日判決甲○○勝訴，鴻修公司應與陸惠芳、乙○○連帶給
    付甲○○新台幣 (下同)一百二十一萬元，該判決並於八十四年七月十四日確定
    ，甲○○並據此確定判決為執行名義，向屏東地方法院聲請對鴻修公司在屏東縣
    獅子鄉○○段三０一之一、三０一之三一地號上所營砂石場之機器設備強制執行
    ，並於八十四年七月二十六日查封砂石場之機器設備，由法院諭知交由甲○○保
    管，且定於八十四年八月二十三日進行拍賣。詎乙○○、丙○○明知上開機器設
    備業經查封，並由甲○○保管，竟仍繼續動工使用經營，不顧甲○○勸阻，乙○○、丙○○甚至共同將上開機器設備出租予不知情之柯建榮經營，違背法院查封
    之效力。
二、案經甲○○告訴由臺灣屏東地方法院檢察署檢察官偵查起訴。
    理  由
一、訊據被告乙○○先於偵查中辯稱不知機器被查封之事，嗣於本院審理時另謂查封
    時砂石場已移交由丙○○管理，上開機器設備出租之事與其無涉；又丙○○則辯
    稱不知機器被查封云云。然查：右揭犯罪事實業據告訴人甲○○於偵查時指述明
    確，又上開機器設備乃鴻修公司所有，於八十四年七月二十六日遭甲○○查封之
    事實，有屏東地方法院八十四年度執字第二三三四號民事執行卷查封筆錄可按，
    而乙○○、丙○○既係共同經營該砂石場，對該砂石場遭查封之如此重大事件，
    豈會不知，被告二人所辯，與常理有違；復於偵查中時被告乙○○，有如下之陳
    述：「 (現該設備何人操作？)股東丙○○委託柯建榮管理操作，她有徵求我同
    意」 (八十五年十月十六日偵訊筆錄)、「被告乙○○僅將系爭砂石場租予他人
    ，俾利收取租金，以達物盡其用之本旨」 (見八十五年十月二十四日答辯狀)、
    「 (查封後你有無交給人操作？)沒有，是丙○○在作，因她是股東，我有同意
    她作」「(是否私底下將機器賣給丙○○？)她是股東，沒有賣她」 (八十六年七
    月十五日偵訊筆錄，惟八十六年七月二十二日答辯狀中又稱：在八十四年八月間
    已過戶給丙○○)、「 (八十四年七月二十六日查封時，你仍在作﹖)我人在金門
    ，八十二年我開始向丙○○借錢，算是合夥經營，查封時在我與丙○○合夥中，
    我人不在時，由她來經營」 (八十六年八月二十七日偵訊筆錄)；又被告丙○○
    於八十六年七月二十九日偵訊中亦供述：「 (乙○○砂石場被查封後妳有無還在
    石場被查封，他們夫婦因向我借錢，為了擔保，才寫買賣契約書給我」、「 (妳
    有無經營砂石場﹖是乙○○將砂石場賣給柯建榮？)八十四年六月份左右，他缺
    少鏟土機，我替他調一台過去，八十五年三月十五日由柯建榮接手作，不是賣給
    柯建榮，柯建榮經我同意去作的，當時砂石場由我管理」、「 (妳與乙○○簽買
    賣合約書，他有無把砂石場賣給妳？)是的，當時簽約在八十三年三月，只是作
擔保，八十四年六月份才真正接手」、「 (八十四年七月被查封妳不知？)我不
    知道，那時我不常在砂石場，我雖然有聽員工說有人來查封，但我不知」；於本
    院審理中乙○○亦自承員工有告知查封之事，其亦有告知丙○○等語（八十八年
    六月二十二日審理筆錄)，參以前揭執行案件中乙○○亦於查封後之八十四年八
    月二十三日到院陳述意見有筆錄影本附卷可按，綜上以觀，顯然該砂石場於查封
    時，應係乙○○與丙○○共同經營，乙○○辯稱砂石場已移交由丙○○管理云云
    ，顯不足採信，又由前揭二人之供述可知對於查封當時砂石場已移交由丙○○管
    理一節，二人均無異議，且與柯建榮之合約書係由丙○○具名，亦有合約書附卷
    可參，從而丙○○辯稱不知機器被查封之事云云，並無足採，末查丙○○與乙○○八十三年三月十五日所立之「買賣合約書」，不過用以擔保丙○○借錢給乙○○之「擔保」，否則在甲○○查封砂石場機器設備時，何以丙○○不先行提出異
    議，而係由第三人尚輝租賃股份有限公司提出，雖然丙○○嗣後在八十七年八月
    二十六日有向屏東地方法院對甲○○之查封行為提起第三人異議之訴，惟此不過
    丙○○事後為圓其主張之動作，無法據以認定其在查封時已自乙○○處取得該機
    器設備之所有權，亦併予敘明，綜上所述，被告二人既共同經營砂石場，明知機
    器遭查封，並由甲○○保管，仍繼繼使用經營，或交由他人經營，自屬違背查封
    效力之行為 (被告丙○○於八十七年九月時，仍繼續經營操作砂石場機器，見八
    十七年九月二十五日偵訊筆錄)，被告二人之犯行，足堪認定。
二、核被告二人所為，係犯刑法第一百三十九條後段之違背查封效力罪。被告二人有
    犯意聯絡及行為分擔，為共同正犯。被告乙○○於八十四年一月二十六日，因妨
    害家庭，被判有期徒刑六月確定，於八十四年四月十九日易科罰金執行完畢，有
    臺灣屏東地方法院檢察署刑案資料查註紀錄表在卷可憑，其於執行完畢後五年以
    內再犯有期徒刑以上之本罪，請依累犯規定加重其刑。爰審酌被告犯罪之動機、
    目的、手段，犯罪時所受之刺激及其品性、生活狀況、智識程度、犯罪所生之損
    害，及犯罪後態度等一切情狀分別量處如主文所示之刑，並均諭知易科罰金之折
    算標準。。
據上論斷，應依刑事訴訟法第二百九十九條第一項前段、刑法第一百三十九條、第二
十八條、第四十一條、第四十七條，罰金罰鍰提高標準條例第一條前段、第二條，判
決如主文。
本案經檢察官許英輝到庭執行職務
中      華      民      國      八十八      年      八    月    十七    日
                                      臺灣屏東地方法院刑事第一庭
                                          法  官    羅心芳
右正本證明與原本無異。
對於本判決如有不服應於收受送達後十日內向本院提出上訴書狀上訴於台灣高等法院
高雄分院並按他造當事人之人數附具繕本。
                                          書記官   張福山
中      華      民      國      八十八      年      八    月    十七    日
附錄本案論罪科刑法條全文
刑法第一百三十九條
損壞、除去或污穢公務員所施之封印或查封之標示，或為違背其效力之行為，處一年
以下有期徒刑、拘役或三百元以下罰金。


司法院資訊處製作；財團法人民間司法改革基金會備份。
